# 关于新收入准则的投入法

提问人：1181859886 时间：2020-07-07 22:50:00
根据投入法的规定“投入法主要是根据企业履行履约义务的投入确定履约进度，实务中，企业通常按照累计实际发生的成本占预计总成本的比例（即，成本法）确定履约进度，累计实际发生的成本包括企业向客户转移商品过程中所发生的直接成本和间接成本，如直接人工、直接材料、分包成本以及其他与合同相关的成本。”
假设企业是按照投入法来确认收入，是否期末不应该太多的合同资产？例如建筑行业按照投入法来核算，一般除了期末的质保金之外，是不是就不应该有合同资产？
另外如果建筑行业选择确认收入的方法还是和旧准则时候一样，按照以实际测量作为完工进度，那么对于收入确认结果，是否并没有实质的变化？

回答人：chenyiwei
如果按照投入法计量履约进度，即已发生成本占预计总成本的比例，则理论上期末不应有金额重大的由合同履约成本形成的资产。但需注意：根据准则规定，尚未投入安装的设备的成本不应作为已发生的成本；对特定条件下的外购设备的成本应按“调整投入法”纳入履约进度计算。这些情况下，可能存在合同部分成本虽发生但在期末尚未结转营业成本的情况。